臺灣南投地方法院刑事判決
111年度交簡上字第1號
上  訴  人  
即  被  告  徐士勛



上列上訴人即被告因過失傷害案件，不服本院埔里簡易庭於民國
110年10月14日110年度埔交簡字第120號所為之第一審刑事簡易
判決（聲請簡易判決處刑案號：110年度偵字第3913號）而提起
上訴，本院管轄第二審之合議庭判決如下：
    主  文
上訴駁回
    事實及理由
一、本案經本院合議庭審理結果，認第一審刑事簡易判決之認事
    、用法及量刑均無不當，應予維持。除證據部分補充「被告
    即上訴人（下稱被告）徐士勛於本院準備程序及審理時之自
    白」、「告訴人即證人（下稱告訴人）陳思文於本院審理時
    之陳述」、「和解筆錄1份及本院公務電話紀錄2份」外，餘
    均引用第一審刑事簡易判決記載之犯罪事實、證據及理由（
    如附件）。
二、本件被告上訴意旨略以：被告對於本案犯行坦承不諱，犯後
    態度良好；告訴人因本案所生之危險或損害應屬輕微；原判
    決判太重，請依刑法第59條規定減輕被告之刑度，並判被告
    附條件之緩刑等語。
三、按刑之量定係實體法上賦予法院得為自由裁量之事項，倘其
    未有逾越法律所規定之範圍，或濫用其權限，即不得任意指
    摘為違法（最高法院75年臺上字第7033號判例意旨參照）。
    是量刑之輕重，既屬事實審法院得依職權自由裁量之事項，
    苟已斟酌刑法第57條各款所列情狀而未逾越法定刑度，不得
    遽指為違法，且在同一犯罪事實與情節，如別無其他加重或
    減輕之原因，下級審量定之刑，亦無過重或失輕之不當情形
    ，則上級審法院對下級審法院之職權行使，原則上應予尊重
    ，不得任意指摘為違法。查原審以被告駕駛自用小客車行至
    事故地點而欲迴轉之際，本應注意應暫停並顯示左轉燈光後
    ，始得迴轉，竟疏未注意，未暫停及顯示左轉燈光即向左迴
    轉而與同向直行之告訴人所騎機車發生碰撞，致告訴人受有
    犯罪事實欄所載之傷害，並衡酌被告未能與告訴人達成和解
    或調解，暨考量其犯後於偵訊時坦承過失傷害犯行之態度等
    一切情狀，量處如主文所示之刑，並諭知易科罰金之折算標
    準，經核其認事用法均無違誤。又按刑法第59條所規定之酌
    量減輕其刑，必於犯罪之情狀，在客觀上足以引起一般同情
    ，認為即予宣告法定低度刑期，猶嫌過重者，始有其適用（
    最高法院51年台上字第899號判例參照）。查被告犯後坦承
    犯行，雖與告訴人成立和解，惟迄今仍未履行和解條件，亦
    未獲得告訴人之諒解，有上開和解筆錄及本院公務電話紀錄
    存卷可考。況被告所犯乃刑法第284條前段法定刑度為「1年
    以下有期徒刑、拘役或新臺幣10萬元以下罰金」之過失傷害
    罪，最低法定刑度非重，以本案被告犯罪情節觀之，法定刑
    並未失之過苛而不盡情理，難認有情輕法重，在客觀上足以
    引起一般同情之處，尚無任何顯可憫恕而認科以最低度刑仍
    嫌過重之情事，自無刑法第59條規定之適用。至於被告前因
    故意犯罪受有期徒刑以上刑之宣告，執行完畢後至本判決宣
    判之日未逾5年，有臺灣高等法院被告前案紀錄表1份在卷可
    稽，是被告未合於刑法第74條第1項之緩刑要件，爰不予宣
    告緩刑。準此，被告上訴意旨未能具體指摘原判決認事用法
    有何疏漏或違誤之處，且前揭事由尚不足以動搖第一審簡易
    判決所認定之犯罪事實與量刑結果，因認上訴為無理由，應
    予以駁回。
據上論斷，應依刑事訴訟法第455條之1第1項、第3項、第373 條
、第368條，判決如主文。 
本案經檢察官鄭文正聲請簡易判決處刑，檢察官黃淑美到庭執行
職務。
中　　華　　民　　國　　111 　年　　4 　　月　　28　　日
　　　　　　　　　刑事第三庭   審判長法　官 何玉鳳　
　　　　　　　　　                   法  官 顏代容
　　　　　　　　　                   法  官 吳育宗
以上正本與原本無異。
不得上訴。
                                     書記官 廖健雄
中　　華　　民　　國　　111 　年　　4 　　月　　28　　日